臺灣桃園地方法院刑事判決　　　　　　　　　　　　　　九十一年度訴字第九二號
　　公　訴　人　臺灣桃園地方法院檢察署檢察官
　　被　　　告　丁○○
　　選任辯護人　鍾儀婷律師
右列被告因竊盜等案件，經檢察官提起公訴（九十年度偵字第一五一０四號、第一五
八五九號、第一六四０四號）暨台灣桃園地方法院檢察署檢察官移送併辦（九十一年
度偵字第五二０四號），本院判決如左：
    主  文
丁○○共同意圖為自己不法之所有，而搶奪他人之動產，處有期徒刑拾月；又故買贓
物，處有期徒刑伍月；又意圖為自己不法之所有，以恐嚇使人將本人之物交付，未遂
，處有期徒刑陸月。螺絲起子、榔頭各壹支均沒收。應執行有期徒刑壹年陸月。螺絲
起子、榔頭各壹支均沒收。
    事  實
一、丁○○為尋求車輛來源供其拆解汽車零件組販售，遂以新台幣（下同）十萬元之
    酬勞，邀約曾在其所經營位於桃園縣蘆竹鄉○○路二號之米其林輪胎行擔任員工
    之乙○○（所犯搶奪罪業經本院於九十年十月十八日以九十年度訴字第一四六六
    號刑事判決判處有期徒刑十月確定），二人共同基於意圖為自己不法所有之犯意
    聯絡，於民國九十年二月十五日下午二時許，由丁○○駕駛車輛搭載乙○○至桃
    園縣大園鄉元隆汽車股份有限公司大園營業所（下稱元隆公司），再由乙○○喬
    裝顧客入內佯向業務員丙○○表示欲購買新車，丙○○不疑，並於初步洽談及乙○○填載客戶基本資料後，提供該公司所有之車牌號碼三Ｌ─二九二０號自用小
    客車（價值八十八萬九千元）供其試乘，因乙○○未攜帶駕駛執照，遂由丙○○
    先駕駛該試乘車搭載乙○○前往台十五線試駕，返程途經桃園縣大園鄉○○路與
    大工路口時，乙○○表示欲親自試駕操作，丙○○未加起疑即自駕駛座下車，乙○○趁其不備之際自右前座爬至駕駛座將車門鎖住，搶取該車揚長離去，隨即將
    車輛駛往丁○○位於桃園縣蘆竹鄉○○街二九○巷五八弄六三號住處旁搭建之鐵
    皮屋內將車輛交付丁○○，由丁○○利用置於鐵皮屋內之工具將該自用小客車之
    部分零組件拆除後售予汽車解體廠，將剩餘引擎、變速箱、二片後車門、四個車
    輪之車身棄置於蘆竹鄉蘆竹國小旁，嗣於同年二月二十日中午十二時三十分許為
    元隆公司尋獲始循線查獲，而偵悉上情，元隆公司計損失六十六萬四千七百五十
    二元。
二、丁○○明知由姓名年籍均不詳綽號「大胖子」之成年男子所駕駛車牌號碼五Ｇ─
    五三六八號之ＬＥＸＵＳ牌二九九五ＣＣ自用小客車（係顏定安所有於九十年一
    月二十日上午十時許，在桃園縣桃園市○○街一三一巷遭不詳人士竊取）係來歷
    不明之贓車，仍於九十年八月上旬某日，基於故買贓物之犯意，以五萬元之低價
    ，在其前開住處旁之鐵皮屋向「大胖子」購買，並於前揭鐵皮屋內將之拆解後，
    再於同年月中旬某日將拆解後之零件賣回予該綽號「大胖子」之男子運走。丁○○復於九十年八月卅一日下午六時許，另基於為自己不法所有之意圖，在台北市
    ○○路○段捷運站旁，以自己所有客觀上具有危險性，足以加害人之生命、身體
    ，可為兇器之螺絲起子、榔頭各一支，見辛○○所有交由甲○○使用停放在該處
    路邊車牌號碼三Ｂ─六二九三號豐田牌一七九四ＣＣ之銀色自用小客車無人看管
    之際，竟持螺絲起子敲破車窗玻璃，再以榔頭破壞電門之方式，竊取前開自小客
    車，得手後即駕駛該車至前揭鐵皮屋內藏放，並於同日晚上九時許，依該車內所
    留車主住處電話，打電話向辛○○恫嚇：須以四十萬元之代價贖車，否則不還車
    之危害於財產之語恐嚇辛○○，致辛○○唯恐該車未能取回而心生畏懼，但丁○○未待與辛○○確認結果以取得贖款，即將該車拆解並於次月三日中午十二時許
    ，以其所有車牌號碼八Ｇ─五一四０號自小貨車載運拆卸後之零件至南崁交流道
    欲售予「大胖子」，惟甫出門即為據報在門口守候之警察查獲，並於前揭鐵皮屋
    查扣前揭五Ｇ─五三六八號自用小客車之鑰匙一支、車身號碼牌（ＪＴ６ＨＦ１
    ０Ｕ３Ｙ0000000）一面及拆解汽車零件所用之梅花扳手、活動扳手、鴉
    嘴型活動扳手、鉗子各一支、梅花活動扳手一組等工具，丁○○始未能得逞。
二、案經桃園警察局大園分局報請台灣桃園地方法院檢察署檢察官偵查起訴暨元隆公
    司訴請台灣桃園地方法院檢察署檢察官移送併辦。
    理  由
一、訊據被告丁○○固坦承於九十年八月間曾以五萬元之價格向綽號「大胖子」男子
    購買車牌號碼五Ｇ─五三六八號之ＬＥＸＵＳ牌二九九五ＣＣ自用小客車，並將
    零件拆解後賣回「大胖子」及竊取車牌號碼三Ｂ─六二九三號自小客車之事實，
    惟矢口否認有何前揭故買贓物、共同搶奪車牌號碼三Ｌ─二九二０號自用小客車
    及恐嚇辛○○以四十萬元代價贖車未果之犯行，辯稱：伊並未與乙○○同謀利用
    試車機會搶奪元隆公司之三Ｌ─二九０號自用小客車，該案純係乙○○一人所為
    ，因事發當日伊回家後發現車庫內放一輛車身貼有『試乘車」字樣之汽車，伊為
    此質問乙○○，乙○○表示該車係其所購買，但伊見該車明顯為試乘車，不可能
    出售，且乙○○亦無財力購買新車，伊即認該車有問題，要求乙○○馬上開走，
    乙○○卻要伊幫其把車子處理掉，伊不允許，乙○○遂心生不滿，方才誣指係伊
    指示其去搶車。另伊不知大胖子所駕駛出售之五Ｇ─五三六八號之休旅車係贓車
    ，大胖子當時告知該車是他人繳不出貸款後脫手出售之『權利車』，並拿出該車
    所配之原廠鑰匙以取信伊，伊才以五萬元之低價購買，且既係『權利車』，車主
    應係債權人，並非出賣人，自無行照可供交付，伊才對該車無贓物之認識。而車
    號三Ｂ─六二九三號自用小客車實係伊與乙○○所竊，伊並未打電話恐嚇車主，
    應該是乙○○所打的，伊把該車拆解並於三日中午欲運至南崁交流道一帶交與「
    大胖子」，但才剛出門即被警察查獲，因當時只有伊一人被查獲，始向警察及檢
    察官表示該車係伊一人所偷云云。經查：（一）被告與同案共犯乙○○於前揭時
    、地同謀，由乙○○假藉購車而利用試車時業務員不備之際搶奪元隆公司所有三
    Ｌ─二九二０號自用小客車，得手後將該車交付被告丁○○拆解零件販售等情，
    業據同案共犯乙○○於警、偵訊中及本院九十年度訴字第一四六六號刑事案件審
    理時供述詳實，並經本院於該案審理後確認同案共犯乙○○確與被告丁○○共同
    涉犯前揭搶奪犯行，而判處乙○○有期徒刑十月確定在案，此有該案判決書影本
    一份在卷可稽，並經本院調閱該卷查核屬實，亦核與証人丙○○証述情節相符，
    且有元隆公司大園營業所客戶個人基本資料一份及車輛失竊資料個別查詢報表一
    份附卷可參，而同案共犯乙○○前曾受僱於被告丁○○在桃園縣蘆竹鄉○○路所
    經營之輪胎行工作數月，二人具有僱佣情誼，且彼此間並無任何金錢糾紛，以其
    二人間之情誼，同案共犯乙○○既已坦承所有犯行，苟被告丁○○未與之共犯，
    同案共犯乙○○當無故予誣構陷害之理，參以同案共犯乙○○於搶得前開自小客
    車後，隨即將車輛駛往被告丁○○位於桃園縣蘆竹鄉○○街二九０巷五八弄六三
    號住處旁搭建之鐵皮屋之事實，亦據同案共犯乙○○供承在卷，並為被告丁○○
    所不否認，若非被告丁○○事前參與謀議，同案共犯乙○○豈會知悉應將該車駛
    往被告丁○○住處旁內置有可供拆解汽車工具之鐵皮屋？並有開啟該鐵皮屋之鑰
    匙？再者，據同案共犯乙○○於警訊時陳稱：其在被告經營之輪胎行工作約三年
    ，曾幫被告解體過三次新車等語，顯然同案共犯乙○○亦具有拆解車輛零件之能
    力，其若係自行起意而搶奪元隆公司之前開車輛，當可自己拆解該車零件後自行
    販售，以獲取高於十萬元之利潤，當無需將該車逕駛往被告丁○○住處旁之鐵皮
    屋，而由被告丁○○於該處以其所有可供拆解汽車之工具將搶得之汽車拆解，是
    以同案共犯乙○○供承其與被告丁○○共同謀議搶奪元隆公司所有之前開車輛，
    堪信屬實。（二）車牌號碼五Ｇ─五三六八號自小客車係八十九年七月間進口之
    ＬＥＸＵＳ牌二九九五ＣＣ高價位之車種，此有該車進口與貨物稅完稅証明書影
    本附卷可憑，被告以顯不相當之低價五萬元購得，已有違逆市場交易價格之常情
    ，猶以被告經營輪胎行，更當對此有所知悉，雖被告於偵查中辯稱：『大胖子』
    說該車是因車主無錢繳納分期付款始開到他家當鋪典當云云，惟被告既無法提供
    「大胖子」之真實姓名、年籍、住所及聯絡方式等資料以供本院傳訊查證，且其
    向「大胖子」買受前開車輛時亦未要求檢視或拿取該車之當票、設定動產抵押或
    附條件買賣之契約及車輛原來使用人等車籍來源證明以供查核，並於購得該車後
    立即以拆解零件之方式賣回，其辯解不知該車係贓車始價購云云，實有悖於常情
    ，此外，前開車輛顏安定所有，於九十年一月二十日上午十時許，在桃園縣桃園
    市○○街一三一巷失竊，亦據証人即泰安產物保險公司理賠專員己○○於警訊時
    指陳綦詳，並有贓物領據、車輛竊盜、車牌失竊資料個別查詢報表各乙紙附卷足
    稽，應認被告於買受該車輛時，主觀上有贓物之認識，而仍予以購買使用。（三
    ）又同案共犯乙○○因前揭搶奪案件為警查獲後，受承辦之桃園縣警察局大園分
    局偵查員蔡育庭囑託如有被告丁○○竊車解體之消息即通報警局知悉，而於九十
    年九月初潛至被告所有上開鐵皮屋附近察看，發現該鐵皮屋內停有一部非被告所
    有之銀色豐田牌自用小客車，隨電告蔡育庭該車之車牌號碼三Ｂ─六二九三號，
    經蔡育庭連線電腦發覺係剛遭竊車輛，乃於同月二日夜間與同事至該處守候，嗣
    同月三日中午被告果駕駛貨車載運拆解後之零件外出，乃上前盤問車廂內裝有何
    物，被告隨自行將車廂門打開並坦承係其所竊拆解，嗣承辦警員並在前揭鐵皮屋
    內查獲五Ｇ─五三六八號ＬＥＸＵＳ牌二九五五ＣＣ自用小客車之鑰匙及車身號
    碼牌等情，亦分別據同案共犯乙○○、証人蔡育庭於偵訊中證述綦詳，所述亦互
    符相合，而三Ｂ─六二九三號自用小客車遭竊後，車主接獲被告以電話恐嚇要其
    以四十萬元贖車一節，亦經被害人甲○○警、偵訊中及辛○○於本院審理時指述
    綦詳，被告於偵查初訊時已坦承此部分竊盜之犯行，雖於本院審理時改稱：該車
    係其與乙○○一同竊取，並由乙○○自行向被害人恐嚇云云，惟此核與其之前於
    偵查中所稱：該三Ｂ─六二九三號自用小客車係乙○○所竊並於行竊當日駛至其
    所有鐵皮屋藏放拆解，而九十年八月卅一日白天其均待在其所經營位於蘆竹鄉○○路之輪胎店內照顧生意，係於傍晚返家時始在鐵皮屋內看見乙○○與該車云云
    ，前後不僅矛盾不一，且經檢察官調閱被告所使用0000000000號行動
    電話九十年八月卅一日之通聯記錄，當日下午該行動電話受話時，所使用基地台
    位置均在三Ｂ─六二九三號自用小客車失竊地點附近之台北市○○區○○路及大
    業路一帶，且有被告所經營輪胎店店內000000000號電話撥打至該行動
    電話之記錄，此有通聯記錄在卷可稽，堪認被告所稱當日白天均待在蘆竹鄉○○
    路輪胎店內之辯詞，洵無可採，被告嗣於本院改稱該車係乙○○與其共同竊取云
    云，實則因乙○○將其犯行密報警員以致被查獲，始挾怨以此報復，應以其於偵
    查中初訊時之自白認定屬實，該車既係由被告獨自竊取，且自得手後至查獲時，
    該車均在被告之占有看管下，要難認尚有他人知悉被告已竊取該車一事，堪認自
    該車取得車主電話而打電話恐嚇要求付款贖車之人確係被告所為，除此尚有贓物
    領據、車輛竊盜、車牌失竊資料個別查詢報表─查詢車輛認可資料各一份及查獲
    現場五幀在卷可考，復有拆解汽車零件所用之梅花扳手、活動扳手、鴉嘴型活動
    扳手、鉗子各一支、梅花活動扳手一組等工具扣案可資佐証，故被告上開未夥同
    乙○○搶奪三Ｌ─二九二０號自用小客車、不知五Ｇ─五三六八號自用小客車係
    贓車而購買亦未向三Ｂ─六二九三號自用小客車車主恐嚇以四十萬元贖車未果之
    辯詞，均屬臨訟飾卸之詞，均無可採，本件事證已臻明確，被告犯行洵堪認定，
    應予依法論科。
二、被告持其所有客觀上足對人之生命、身體、安全構成威脅，具有危險性可為兇器
    之螺絲起子及榔頭各一支，竊取前開三Ｂ─六二九三號車輛，並恐嚇取財未遂，
    核其之所為，係犯刑法第三百二十一條第一項第三款之加重竊盜罪、第三百四十
    六條第三項、第一項之恐嚇取財未遂罪，另被告與乙○○共同搶奪前開三Ｌ─二
    九二０號車輛部分，則係犯同法第三百二十五條第一項之搶奪罪。又其明知「大
    胖子」出售之車輛為贓物而仍故買之，則係犯同法第三百四十九條第二項之故買
    贓物罪。公訴人認認被告竊取車號三Ｂ─六二九三號車輛之行為係犯刑法第三百
    二十條第一項普通竊盜罪，尚有未洽，起訴法條應予變更。被告與乙○○就搶奪
    犯行，有犯意聯絡，為共謀共同正犯。被告著手於恐嚇取財犯罪行為之實行而不
    遂，為未遂犯，應依刑法第二十六條前段之規定，減輕其刑，惟所犯恐嚇取財未
    遂罪與竊盜罪間，有方法結果之牽連關係，為牽連犯，應從一重之恐嚇取財未遂
    罪處斷。被告所犯上開搶奪、故買贓物及恐嚇取財未遂三罪間，犯意各別，行為
    互殊，應分論併罰。另移送併辦（九十一年度偵字第五二０四號偵查卷）之事實
    ，核與被告所犯之搶奪罪為同一之犯罪事實，為實質上一罪，故本院自得併予審
    理。爰審酌被告犯罪之動機、目的、手段、犯罪所生之危害及犯罪後之態度等一
    切情狀，分別量處如主文所示之刑，並定其應執行之刑，以資懲儆。至於被告竊
    盜所用之螺絲起子、榔頭各一支，均係被告所有供犯罪所用之物，業據被告自陳
    在卷，雖未扣案，惟尚無其他証據足認該物已遭滅失，應均依刑法第三十八條第
    一項第二款之規定宣告沒收。另扣案之拆解汽車零件所用之梅花扳手、活動扳手
    、鴉嘴型活動扳手、鉗子各一支、梅花活動扳手一組等工具，僅係被告用來拆解
    其搶奪、竊盜、故買贓物所取得之車輛，並非犯罪當時所用之物，故無庸為沒收
    之宣告，附此敘明。
三、另移送併辦意旨略以（台灣板橋地方法院檢察署九十一年度偵字第一一二六六號
    偵查卷）：被告丁○○於九十一年六月二十日凌晨零時二十分許，在台北縣三峽
    鎮○○街與中園街口，以自備之老虎鉗、Ｔ字扳手、手電筒、六角扳手、萬能鑰
    匙各一支、螺絲起子二支、開口扳手五支等犯罪工具，竊取庚○○所有停放該處
    車牌號碼Ｌ六─一二三二號自小客車右側方向側燈，嗣又於同日凌晨三時三十分
    許，在台北縣三峽鎮○○街二號旁，持上開工具竊取戊○○所有停放該處車牌號
    碼ＦＢＣ─二九九號重型機車一輛，經警及社區巡守隊員當場查獲，因認被告涉
    犯刑法第三百二十一條第一項第三款之加重竊盜罪，核與本案有連續犯之裁判上
    一罪關係，而移送併辦云云。訊據被告丁○○矢口否認有右揭竊盜犯行，辯稱：
    該車燈是伊從伊弟弟的車上拆下來，並不是伊偷的，至於為警查蘞時，伊正在偷
    一台很破的機車，剛推出來就被警查獲云云，惟查，據台灣板橋地方法院檢察署
    所移送之被告竊盜犯罪事實時間為九十一年六月二十日凌晨零時二十分許及三時
    三十分許，而本案被告竊盜犯行之犯罪時間為九十年八月三十一日，已距約十個
    月，前後竊盜犯行已隔有一段較長之時日，難認被告於本案竊取車號三Ｂ─六二
    九三號車輛後，隔十個月再去竊取他人車燈及機車之行為，係基於同一竊盜之概
    括犯意，尚難遽此即認移送併辦之犯罪事實與被告於本案之竊盜犯行有連續犯之
    裁判上一罪之關係，故該移送併辦之部分應退回由原承辦檢察官另行偵辦處理，
    併此敘明。
據上論斷，應依刑事訴訟法第二百九十九條第一項前段、第三百條，刑法第二十八條
、第三百二十五條第一項、第三百二十一條第一項第三款、第三百四十六條第三項、
第一項、第三百四十九條第二項、第五十五條、第二十六條前段、第五十一條第五款
、第三十八條第一項第二款，罰金罰鍰提高標準條例第一條前段，判決如主文。
本案經檢察官何祖舜到庭執行職務。
中      華      民      國    九十一    年      十      月      一      日
                              台灣桃園地方法院刑事第二庭
                                  法  官  林  恆  吉
右正本證明與原本無異。
如不服本判決，應於判決送達後十日內向本院提出上訴狀( 應附繕本 )，上訴於臺灣
高等法院。
                                  書記官  邱  仲  騏
中      華      民      國    九十一    年      十      月      七      日
附錄論罪科刑法條
刑法第三百二十一條第一項第三款
犯竊盜罪而有左列情形之一者，處六月以上五年以下有期徒刑：
三、攜帶兇器而犯之者。
刑法第三百四十六條
意圖為自己或第三人不法之所有，以恐嚇使人將本人或第三人之物交付者，處六月以
上五年以下有期徒刑，得併科一千元以下罰金。
以前項方法得財產上不法之利益或使第三人得之者，亦同
前二項之未遂犯，罰之。
刑法第三百四十九條第二項
搬運、寄藏、故買贓物或為牙保者，處五年以下有期徒刑、拘役或科或併科一千元以
下罰金。
刑法第三百二十五條第一項
意圖為自己或第三人不法之所有，而搶奪他人之動產者，處六月以上五年以下有期徒
刑。
